【裁判字號】    92,上訴,583
【裁判日期】    920430
【裁判案由】    偽造文書等
【裁判全文】
臺灣高等法院高雄分院刑事判決                    九十二年度上訴字第五八三號
    上  訴  人
    即  被  告  乙○○
右上訴人因偽造文書案件，不服台灣屏東地方法院九十二年度訴字第三二號中華民國
九十二年三月三日第一審判決（起訴案號：台灣屏東地方法院檢察署九十一年度偵字
第六七七六號），提起上訴，本院判決如左：
    主  文
原判決關於偽造文書部分撤銷。
乙○○行使偽造私文書，足以生損害於他人，累犯，處有期徒刑伍月，如易科罰金，
以佰元折算壹日。
信用卡簽帳單上偽造之「丙○○」署押，沒收之。
    事  實
一、乙○○前曾因竊盜案件，經原審法院判處有期徒刑三月確定，於民國九十一年十
    一月七日執行完畢，仍不思警惕，於同年十二月十二日六時許，在屏東市○○路
    、公勤二街口附近，拾獲丙○○所遺失，內存放卡號000000000000
    0000號花旗銀行信用卡、銀行存摺等證件之皮包一個後，竟意圖不法利益，
    於同日六時四十六分許，持前開花旗銀行信用卡，至屏東市○○路○段一八○號
    「華園汽車旅館」，以刷卡支付新台幣（下同）一千二百八十元住宿費之方式，
    在信用卡簽帳單上偽造「丙○○」之署押後，將所偽造之簽帳單交付汽車旅館職
    員而行使之，致使該汽車旅館職員陷於錯誤，提供旅館內第一○九號房間之住宿
    服務，取得財產價值一千二百八十元之不法利益，足以生損害於丙○○、花旗銀
    行及華園汽車旅館。嗣乙○○將該花旗銀行信用卡及皮包內其他證件物品，送至
    屏東縣警察局保安隊招領，失主丙○○經警方通知前往領取遺失物並向銀行查詢
    後，得知信用卡遭盜刷之情事，乃報警於當日十七時許趕到華園汽車旅館第一○
    九號房間查獲乙○○。
二、案經屏東縣警察局屏東分局移送臺灣屏東地方法院檢察署檢察官偵查起訴。
    理  由
一、訊據上訴人即被告乙○○坦承拾獲乙○○之信用卡後，於九十一年十二月十二日
    六時四十六分，至屏東市○○路○段一八○號「華園汽車旅館」刷卡住宿，在信
    用卡簽帳單上偽造「丙○○」之署押後，將所偽造之簽帳單交付汽車旅館職員而
    行使之等情不諱，於警訊、檢察官偵查及原審法院審理亦同此直承無異，核與被
    害人丙○○於警訊中指述情節相符，並有簽帳單一張（見警卷第七頁左）、花旗
    銀行信用卡正反面影本及屏東縣警察局屏東分局民生派出所受理各類案件紀錄表
    各一紙在卷可佐（見警卷第十、十一頁），事證甲確，被告犯行堪以認定。
二、核被告盜刷信用卡偽造簽帳單消費住宿之行為，係犯刑法第二百十六條、第二百
    十條之行使偽造私文書罪及刑法第三百三十九條第二項之詐欺得利罪，其偽造「
    丙○○」署押為偽造私文書之階段行為，且偽造私文書之低度行為，亦為行使之
    高度行為所吸收，均不另論罪，所犯行使偽造私文書及詐欺得利二罪間，有方法
    、結果之牽連關係，應從一重依刑法第二百十六條、第二百十條行使偽造私文書
    罪處斷。被告前曾犯竊盜罪，經原審法院判處有期徒刑三月確定，於九十一年十
    一月七日執行完畢，有臺灣高等法院被告全國前案紀錄表及臺灣屏東地方法院檢
    察署刑案資料查註紀錄表各一份在卷可考，五年內再犯本件有期徒刑以上之罪，
    應依累犯規定加重其刑。
三、原審為科刑之判決固非無見，惟(一)原判決引用法條，漏載「刑法」二字，自有疏
    失。(二)本件詐欺得利部分之法定刑有罰金，且經主管院提高倍數，原判決漏引罰
    金罰鍰提高標準條例第一條前段，亦有未合。被告此部分上訴意旨，並不否認犯
    罪，未具理由指摘原判決不當，固無足取，但原判決既有如上所述可議之處，此
    部分即屬無可維持，應由本院撤銷改判，爰審酌被告犯罪之動機、目的、手段及
    犯罪後自行將遺失物交警處理，事後並自行償付刷卡消費金額，坦認錯誤，經被
    害人於警訊中表示不再追究等一切情狀，量處如主文所示之刑，並依法諭知如易
    科罰金以三百元折算一日。前開信用卡簽帳單（附於警訊卷第七頁左，序號：0
    00000000000號），被告偽造之「丙○○」署押，依刑法第二百十九
    條規定，不問屬於犯人與否宣告沒收。另一張簽帳單為丙○○親自所簽名（見警
    訊卷第七頁右），依法自不能諭知沒收，附此敘甲。
四、被告另被訴侵占遺失物部分，已經原審判決確定，不另論列，附此甲。
據上論斷，應依刑事訴訟法第三百六十九條第一項前段、第三百六十四條、第二百九
十九條第一項前段，刑法第二百十條、第二百十六條、第二百十九條、第三百三十九
條第二項、第五十五條、第四十七條、第四十一條第一項，罰金罰鍰提高標準條例第
一條前段、第二條，判決如主文。
本案經檢察官邱榮藏到庭執行職務。
中    華    民    國      九十二      年      四      月     三十   日
                              臺灣高等法院高雄分院刑事第四庭
                                  審判長法官  蕭權閔
                                        法官  陳吉雄
                                        法官  陳啟造
右正本證甲與原本無異。
如不服本判決應於收受本判決後十日內向本院提出上訴書狀，其未述上訴理由者，
並得於提起上訴後十日內向本院補提理由書狀（均須按他造當事人之人數附繕本)「
切勿逕送上級法院」。
                                      書記官  白蘭
中    華    民    國      九十二      年      四      月     三十   日
本件論罪科刑法條：
刑法第二百一十條
(偽造變造私文書罪)
偽造、變造私文書，足以生損害於公眾或他人者，處五年以下有期徒刑。


司法院資訊處製作；財團法人民間司法改革基金會備份。
